---
title: ""
subtitle: "Plan d'analyse statistique"
author: "Philippe MICHEL"
date: "`r format(Sys.Date(),'%d %B %Y')`"
output:
  pdf_document:
    latex_engine: lualatex
    toc: yes
    number_sections: no
    keep_tex: yes
    df_print: kable
    highlight: tango
    citation_package: biblatex
  html_document:
    toc: yes
    df_print: paged
header-includes:
- \usepackage[output-decimal-marker={,},per-mode = symbol,mode = text]{siunitx}
- \usepackage[french]{varioref}
documentclass: scrartcl
mainfont: Faune
mainfontoptions:
- Ligatures = TeX
- Ligatures = Common
sansfont: Faune
sansfontoptions:
- Ligatures = TeX
- Ligatures = Common
monofont: Fira Mono
mathfont: Fira Mono
monofontoptions: Numbers = Monospaced
mathfontoptions: Numbers = Monospaced
colorlinks: yes
fontsize: 10pt
papersize: a4
lang: fr
subtitle: Rappport Statistique
cite-method: biblatex
bibliography: stat.bib
license: CC BY-SA
---

```{r setup, include= FALSE}
knitr::opts_chunk$set(echo = FALSE, warning = FALSE, message = FALSE, cache = FALSE,
# knitr::opts_chunk$set(echo = TRUE, warning = FALSE, message = FALSE)
#
 fig.width = 7,
 fig.asp = 0.8,
 out.width = "100%"
)
```

```{r info}
rm(list=ls())
library("prettydoc")
library("forcats")
library("epiDisplay")
library("factoextra")
library("baseph")
library("knitr")
library("finalfit")
library("Hmisc")
library("xtable")
library("viridis")
library("stringr")
library("ggplot2")
library("kableExtra")
library("lubridate")
# sessionInfo()
```

Ce document ne concerne que l'analyse statistique des données. 

L'analyse sera réalisée en intention de traiter. Le risque $\alpha$ retenu est de 0,05 & la puissance de 0,8.

## Description de la population

La description de la population concerne les données recueillies à l'inclusion :

- Données démographiques


Une comparaison simple entre les deux groupes (participant & témoin) sera réalisée pour vérifier l'absence de différence gênante : test du $\chi 2$ pour les données catégorielles & test de Student pour les données numériques après vérification de l'égalité des variances. 


## Objectif principal


### Recherche de facteur pronostic

Une analyse simple (test de $\chi^2$ ou de Willcoxon) sera réalisée pour rechercher des facteurs pronostic de la réponse. On étudiera alors les critères démographiques & les résultats vant le programme aux diverses échelles. 

### Analyse par régression

Une analyse multivariée par régression logistique sera réalisée en y incorporant les résultats du score MBI & toutes les variables ayant une p-value < 0,20 sur l'analyse monovariée. 

## Objectifs secondaires 


## Évènements indésirables
 
 Les évènements indésirables retenus seront simplement listés. 
 
 ## technique
 
 L'analyse statistique sera réalisée grâce au logiciel **R**[@rstat] & à divers packages en particulier *tidyverse*[@tidy], FactoMineR[@facto] & *epiDisplay*[@epid].
