---
title: ""
subtitle: ""
author: "Philippe MICHEL"
date: "05 novembre 2021"
thanks: "Travail de "
always_allow_html: true
output:
  pdf_document:
    keep_tex: yes
    latex_engine: lualatex
    toc: yes
    citation_package: biblatex
  html_document:
    df_print: kable
    toc: yes
    toc_float: yes
    math: katex
    theme: journal
    anchor_sections: yes
    citation_package: biblatex
    highlight: tango
    fig_width: 8
    fig_height: 6
    fig_caption: yes
  prettydoc::html_pretty:
    theme: tactile
    toc: yes
  word_document:
    toc: yes
editor_options:
  chunk_output_type: console
bibliography: stat.bib
link-citations: yes
---

# Description des données

```{r setup, include= FALSE}
knitr::opts_chunk$set(echo = FALSE, warning = FALSE, message = FALSE, cache = FALSE,
#  knitr::opts_chunk$set(echo = TRUE, warning = FALSE, message = FALSE,
# #
 fig.width = 7,
 fig.asp = 0.8,
 out.width = "100%"
 )
expx  <- FALSE
```

```{r info}
library(prettydoc)
library(forcats)
library(stringr)
library(treemap)
library(missMDA)
library(FactoMineR)
library(epiDisplay)
library(factoextra)
#library(baseph)
library(knitr)
library(finalfit)
library(Hmisc)
library(tidyr)
library(ggplot2)
library(kableExtra)
library(forestmodel)
library(lubridate)
library(dplyr)
library(table1)
library(janitor)
library(parameters)
library(see)
library(binom)
library(questionr)
# sessionInfo()
```

rm(list=ls())
```{r import}
tt <- debutph("datas/.csv") %>% 
    select(-1)
nn <- debutph("datas/titres.csv")
nomv <- nn$titre
#
exp = FALSE # N'exporte pas les tableaux en csv.
```


La base de données comprend  `r dim(tt)[1]` cas pour `r dim(tt)[2]`  variables. 



## Description des données

```{r tabdemo}
tab1ph(tt,nomv = nomv, titre = "Données démographiques", export = expx)
```


```{r pyr, fig.cap="Pyramide des âges"}
epiDisplay::pyramid(
  age = tt$age,
  sex = tt$sexe,
  binwidth = 10,
  col.gender = c("pink", "skyblue1"),
  main = "Pyramide des âges",
  printTable = FALSE
)
```
## Critère principal

## Critères secondaires

### CS 1

#### CS 2

## Technique 

**Petit paragraphe à ajouter en fin de “matériel & méthode”**

Les données discrètes ont été décrites par leur fréquence exprimée en pourcentage avec son intervalle de confiance à 95 % et ont été comparées par le test exact de Fisher vu la faible effectif. Les intervalles de confiance n’ont été réalisés qu’après transformation angulaire. Les données numériques ont été décrites par leur moyenne (avec son intervalle de confiance à 95 % calculé par bootstrap) et l’écart-type. Les données continues ont été comparées par le test de Student après vérification de l’égalité des variances. L’analyse factorielle a été réalisée en analyse des correspondances multiples après imputation des données manquantes, possible ici en raison du faible nombre de celles-ci.
Les statistiques ont été réalisées grâce au logiciel R[@rstat] avec en particulier les packages du Tidyverse[@tidy] & factoMineR[@facto].

# References
